臺灣高等法院臺中分院刑事判決
110年度上易字第729號
上  訴  人  
即  被  告  施旻杰
上列上訴人即被告因恐嚇取財等案件，不服臺灣苗栗地方法院10
9年度易字第888號中華民國110年5月27日第一審判決（起訴案號
：臺灣苗栗地方檢察署109年度偵字第2331號、109年度少連偵字
第51號），提起上訴，本院判決如下：
    主  文
上訴駁回。
    犯罪事實
一、乙○○基於恐嚇危害安全之犯意，於如附表一編號1 、3 所
    示之時間、地點，以如附表一編號1 、3 所示之方式，恐嚇
    丙○○，使丙○○心生畏懼，致生危害於安全。另基於以強
    暴使人行無義務之事、毀損之犯意，於如附表一編號2 所示
    之時間、地點，以如附表一編號2 所示之方式，毀損如附表
    一編號2 所示之物，足以生損害於丙○○，並以此強暴之方
    式，使丙○○行無義務之事。
二、乙○○意圖為自己不法之所有，基於恐嚇取財之犯意，於如
    附表一編號4 、5 、7 所示之時間、地點，以如附表一編號
    4 、5 、7 所示之方式，恐嚇丁○○，致丁○○心生畏懼，
    依其指示，於如附表一編號4 、5 、7 所示之時間、地點，
    交付如附表一編號4 、5 、7 所示之財物予乙○○。乙○○
    與鍾○○（另經原審通緝中）共同意圖為自己不法之所有，基
    於恐嚇得利之犯意聯絡，於如附表一編號6 所示之時間、地
    點，以如附表一編號6 所示之方式，恐嚇丁○○，致丁○○心生
    畏懼，乙○○因而取得如附表一編號6 所示之財產上不法利益
    。
三、案經丙○○、丁○○訴由臺中市政府警察局刑事警察大隊報
    告臺灣苗栗地方檢察署檢察官偵查起訴。
    理    由
一、證據能力：
  ㈠本案以下所引用具傳聞證據性質之供述證據，檢察官、上訴
    人即被告乙○○（下稱被告）於本院言詞辯論終結前均未爭執
    其證據能力，且本院審酌前開證據作成時之情況及證據取得
    過程等節，並無非出於任意性、不正取供或其他違法不當情
    事，且客觀上亦無顯不可信之情況，復經本院於審判期日就
    上開證據依法進行調查、辯論，是依刑事訴訟法第159條之5
    規定，均有證據能力。
  ㈡本院以下所引用之非供述證據，均與本件事實具有自然關聯
    性，且核屬書證、物證性質，又查無事證足認有違背法定程
    式或經偽造、變造所取得等證據排除之情事，復經本院依刑
    事訴訟法第164條、第165條踐行物證、書證之調查程序，亦
    堪認均有證據能力。
二、認定犯罪事實所憑之證據及理由：
　㈠被告提起上訴後雖未到庭，然上開犯罪事實，業據被告於警
    詢時、偵查中及原審準備程序暨審理中均坦承不諱（見偵卷
    第35至45頁、第49至55頁、第79至87頁、第91頁、第363 至
    364頁，原審卷第109、114頁），核與證人即同案被告鍾○○
    於偵查中之證述，證人即告訴人丙○○、丁○○等人於警詢時、
    偵查中之證述情節互核大致相符（見附表一「認定犯罪事實
    所憑之證據資料」欄所示卷頁），並有如附表一「認定犯罪
    事實所憑之證據資料」欄所示之證據資料在卷可稽，足認被
    告前揭任意性自白核與事實相符，應堪採信。從而，本件事
    證已臻明確，被告犯行均堪認定，應予依法論科。
三、論罪及本院之判斷：
  ㈠被告行為後，刑法第304、305、346、354條固於108年12月25
    日修正公布施行，並於同年月27日生效，然考其修正理由略
    謂：「本條於民國72年6月26日後並未修正，爰依刑法施行
    法第1條之1第2項本文規定將罰金數額修正提高30倍，以增
    加法律明確性，並使刑法分則各罪罰金數額具內在邏輯一致
    性」，是該次修正除酌作標點符號調整，而屬形式上之文字
    修正外，關於罰金刑部分，僅係依修正前適用刑法施行法第
    1條之1第2 項前段規定之結果，將罰金數額提高為30倍，以
    增加法律明確性，就被告所涉本案犯行之法定刑度並無變動
    ，且實質上並無法律效果及行為可罰性範圍之變更，自無新
    舊法比較之問題，合先敘明。
　㈡論罪：
　⒈附表一編號1、3所示部分：
  ①按刑法第305條恐嚇罪之恐嚇，係僅以通知加害之事使人恐佈
    為已足，不必果有加害之意思，更不須有實施加害之行為（
    最高法院75年度台上字第5480號判決意旨參照）；倘以使人
    畏怖為目的，為惡害之通知，受通知人因心生畏懼而有不安
    全感，即該當於本罪，不以客觀上發生實際的危害為必要；
    又惡害之通知方式並無限制，凡一切之言語、舉動，不論直
    接或間接，足以使他人生畏懼心者，均包含在內；至是否有
    使被害人心生畏懼，應以各被害人主觀上之感受，綜合社會
    通念判斷之（最高法院107年度台上字第1864號判決意旨參
    照）。經查，本件被告分別於如附表一編號1 、3所示時、
    地，在Facebook上撰寫並發表「丙○○。我絕對把你撈起來。
    不要後悔你的決定。」、「今日起只要打丙○○  打卡拍照就
    能找我領取一千元獎金。不限期間。活動打到殘廢為止。行
    動要快」等內容之動態消息，又傳送其所錄製如附表三所示
    內容之語音訊息予告訴人丙○○，均係以加害生命、身體、財
    產之內容或暗示通知丙○○，衡以一般社會通念，已足使他人
    心生畏懼，復據告訴人丙○○於警詢時及偵查中證稱：看到上
    開內容會害怕；聽到被告這樣說很害怕等語（見他卷第41頁
    ，偵卷第355至356頁）以觀，益徵被告上開所為均係屬恐嚇
    行為。
　②又原審判決附表三記載之語音訊息2：「你跟丙○○講，你跟他
    講，說齁，叫他齁，錢快點去弄一弄處理處理齁，他媽的咧
    ，竟然給我用黑名單啊，好屌喔，沒關係啊，你跟他講，我
    相信你一定齁，可以連絡到他啦，那你跟他講，要他自己連
    絡別人還是說來對我，來對我就折半，也就是說，晉泰（音
    譯）那邊就拿4萬，然後，然後那個誰，還有那什麼哥，文
    豪（音譯）那邊啦，阿木（音譯）會收嘛，8萬嘛，也是拿4
    萬，總共8萬，然後，徐浩然（音譯）那邊3千嘛，叫他快點
    喬一喬，他媽的機掰刪我好友」等情，其內容雖可認係為處
    理事務而要求轉告告訴人丙○○，然此部分文義並未見有何告
    以加害生命、身體、財產之內容或暗示之情事，且上開內容
    亦非起訴書所載之犯罪事實，原審判決就附表三所示語音訊
    息2部分，顯係贅載，應予刪除，併此敘明。 
  ⒉附表一編號2所示部分：
    按刑法第304 條之強暴、脅迫，祗以所用之強脅手段足以妨
    害人行使權利，或足使他人行無義務之事為已足，並非以被
    害人之自由完全受其壓制為必要（最高法院28年上字第3650
     號判決、85年度台非字第75號判決意旨參照）。經查，被
    告於如附表一編號2 所示時、地，先與同案被告林詠龍、王
    琨斐、少年劉○○、陳○○共同毆擊告訴人丙○○後，復將告訴人
    丙○○所有之上開行動電話朝地面丟擲，致上開行動電話摔落
    地面而損壞，再命告訴人丙○○駕駛上開車輛搭載被告等人前
    往指定地點，堪認其係以上開強暴手段，使告訴人丙○○行駕
    車搭載他人前往指定地點等無義務之事，自屬刑法第304條
    之強制行為。
  ⒊附表一編號4至7所示部分：
　①按刑法第346條第1項之恐嚇取財罪，以行為人意圖為自己或
    第三人不法之所有，而以恐嚇使人心生畏怖而交付財物為要
    件（最高法院83年度台上字第3791、5881號判決意旨參照）
    。所謂恐嚇，指凡一切言語、舉動足以使人生畏怖心者均屬
    之，而該言語或舉動是否足以使他人生畏怖心，應依社會一
    般觀念衡量之，如行為人之言語、舉動，依社會一般觀念，
    均認係惡害之告知，而足以使人生畏怖心時，即屬恐嚇行為
    ；又此惡害之告知，並非僅限於將來，其於現時以危害相加
    者，亦應包括在內。因是，恐嚇之手段，並無限制，其以言
    語、文字為之者無論矣，即使出之以強暴、脅迫，倘被害人
    尚有相當之意思自由，而在社會一般通念上，猶未達於不能
    抗拒之程度者，仍屬本罪所謂「恐嚇」之範疇。至於通知危
    害之方法，並無限制，除以積極明示之言語舉動外，凡以其
    他足使被害人理解其意義之方法或暗示其如不從，將加危害
    而使被害人心生畏怖，並足以影響其意思之決定與行動自由
    者，均應包括在內（最高法院80年度台上字第3756號、81年
    度台上字第867 號、84年度台上字第813 號、73年度台上字
    第1933號判決意旨參照）。本件被告分別於如附表一編號4 
    至7所示時、地，以如附表一編號4至7所示之方式，徒手掌
    摑或作勢毆打告訴人丁○○，或以加害身體之內容恫嚇告訴人
    丁○○，再向告訴人丁○○要求交付現金或購買遊戲點數，使告
    訴人丁○○因而心生畏懼，雖未達於不能抗拒之程度，仍依指
    示交付現金，或任其取走現金或購買遊戲點數，準此，被告
    上開行為，該當恐嚇取財或得利之要件。
　②復按刑法第346條第1、2 項分別規定恐嚇取財罪及恐嚇得利
    罪，前者之行為客體係指可具體指明之財物，後者則指前開
    財物以外之其他財產上之不法利益，無法以具體之物估量者
    而言（如取得債權、免除債務、延期履行債務或提供勞務等
    ）。簡言之，恐嚇取財罪與恐嚇得利罪最大之區別，在於恐
    嚇得利罪原則上不涉及「實體物之交付」（最高法院108年
    度台上字第4127號、86年度台上字第3534號判決同此意旨）
    。又網路遊戲中之角色、裝備、道具、遊戲貨幣等虛擬物品
    （virtual goods ），係以電磁紀錄之形式，儲存於遊戲公
    司所架設之伺服器中，藉由玩家向遊戲公司申請帳號遊玩，
    遊戲帳號持有人經電腦程式之判讀而得以支配表彰特定虛擬
    物品之電磁紀錄。此等虛擬物品雖係以電子、磁性或其他無
    法以人之知覺直接認識之方式所製成之紀錄，而供電腦處理
    之用，並非具體有形之財物，難認與刑法上「物」之觀念相
    當，惟遊戲帳號持有人對於此等虛擬物品既有排他的支配權
    ，可在遊戲中或透過遊戲外之其他機制取得、處分或移轉，
    甚或可經由遊戲內課金（in-game purchase）、微型交易（
    microtransactions ）乃至遊戲外之各項管道，支付金錢以
    購買取得，是此等虛擬物品，在現實世界中仍得為交易客體
    而具有一定之財產價值，自應認屬財產上之利益，而為刑法
    恐嚇得利罪所保護之法益。是附表一編號6所示購買遊戲點
    數部分，自屬恐嚇得利之行為。
  ⒋是核被告就附表一編號1、3所為，均係犯刑法第305條之恐嚇
    危害安全罪；就附表一編號2所為，係犯刑法第304條第1項
    之強制罪、刑法第354條之毀損罪；就附表一編號4、5、7所
    為，均係犯刑法第346條第1 項之恐嚇取財罪。就附表一編
    號6所為，係犯刑法第346條第2項之恐嚇得利罪。
　⒌公訴意旨認附表一編號6部分係成立刑法第346條第1項恐嚇取
    財罪，起訴法條尚有未洽，惟因兩者基本社會事實同一，起
    訴法條應予變更。又刑事訴訟法第95條所為罪名告知義務之
    規定，旨在使被告能充分行使防禦權，故被告如已知所防禦
    或已提出防禦或事實審法院於審判過程中已就被告所犯變更
    罪名之構成要件為實質之調查者，縱疏未告知變更法條之罪
    名，對被告防禦權之行使既無所妨礙，其訴訟程序雖有瑕疵
    ，但顯然於判決無影響者，仍不得據為提起第三審上訴之適
    法理由（最高法院93年度台上字第332號判決參照）。起訴
    意旨與原審判決就附表一編號6部分僅係恐嚇取得係實體物
    或虛擬物品之態樣評價有別，基本恐嚇犯罪事實及獲有利得
    並無改變，且變更法條之結果並非更不利於被告，且原審亦
    已就變更罪名之構成要件事實為實質之調查，故原審雖未將
    變更適用之刑法第346條第2項之恐嚇得利罪為罪名及所犯法
    條告知被告，然對於被告之訴訟防禦權並無妨礙，附此敘明
    。
　⒍按刑法上一行為而觸犯數罪名之想像競合犯存在之目的，在
    於避免對於同一不法要素予以過度評價，其所謂「同一行為
    」係指所實行者為完全或局部同一之行為而言。因此刑法修
    正刪除牽連犯之規定後，於修正前原認屬於方法目的或原因
    結果之不同犯罪，其間果有實行之行為完全或局部同一之情
    形，應得依想像競合犯論擬（最高法院97年度台上字第3494
    號判決意旨參照）。被告就如附表一編號2 所示強制、毀損
    等犯行，係基於同一之犯罪決意，以毀損上開行動電話為其
    強暴手段，使告訴人丙○○行駕車搭載他人前往指定地點等無
    義務之事，毀損與強制犯行間具有方法目的關係，實行行為
    間具有局部之同一性，其各個舉動祗係完成單一犯意之同一
    或接續行為，屬法律上之一行為。是被告以一行為同時觸犯
    前揭2罪名，為想像競合犯，應依刑法第55條之規定，從一
    重處斷，論以強制罪。公訴意旨認被告所為上開犯行，應予
    分論併罰，容有誤會。
　⒎另被告就如附表一編號4至6所示犯行，分別以如附表一編號4
    至6所示之方式，先後徒手掌摑或作勢毆打告訴人丁○○，或
    以加害身體之內容恐嚇丁○○，並向丁○○要求交付現金或購買
    遊戲點數，均係基於單一之犯意聯絡，於密切接近之時間、
    同一地點實行，侵害同一之法益，各行為之獨立性極為薄弱
    ，依一般社會健全觀念，在時間差距上，難以強行分開，在
    刑法評價上，以視為數個舉動之接續實行，合為包括之一行
    為予以評價，較為合理，均為接續犯，而應各論以包括之一
    罪。
　⒏被告與同案被告鍾○○間，就如附表一編號6 所示犯行，有犯
    意聯絡及行為分擔，應論以共同正犯。又被告就附表一編號
     3之犯行係利用不知情之黃永德傳送語音訊息恐嚇告訴人黃
    仕綱，為間接正犯。此部分原審判決並未記載，應予補充。
       
　⒐而被告就如附表一所示之7罪間，犯意各別，行為互殊，應予
    分論併罰。
　㈢累犯不予加重：
　　被告前因公共危險案件，經臺灣苗栗地方法院以104 年度苗
    交簡字第1115號判決判處有期徒刑3月確定，於105年2月2 
    日易科罰金執行完畢等情，有臺灣高等法院被告前案紀錄表
    存卷可查，則被告於受徒刑執行完畢後，5年以內故意再犯
    本件有期徒刑以上之罪，固符合刑法第47條第1項累犯之要
    件，惟審酌被告本案所犯恐嚇危害安全、毀損、恐嚇取財及
    得利等犯行，與前案所犯之公共危險罪，犯罪類型及保護法
    益均不相同，罪質互異，另參諸本案恐嚇危害安全罪、毀損
    罪、恐嚇取財得利罪均非最輕法定本刑3年以上有期徒刑之
    重罪，相較於前罪之不法內涵並無罪質顯然較重之情事，認
    難以被告曾犯公共危險罪之事實，率認被告本次犯行有特別
    惡性或對刑罰反應力薄弱之情形，依司法院釋字第775 號解
    釋解釋意旨，裁量不予加重本刑。另參酌司法院頒布之刑事
    判決精簡原則，判決主文即不記載累犯，據上論斷欄亦不記
    載刑法第47條第1項規定，附此敘明。
　㈣本院之判斷：
　⒈原審判決認被告上開各該犯行事證明確，適用刑法第28條、
    第304條第1項、第305條、第346條第1項、第2項、第354 條
    、第55條、第51條第5款、第6款、第41條第1項前段，刑法
    施行法第1條之1第1項等規定（原審就附表一編號6部分漏載
    刑事訴訟法第300條，應予補充），並以行為人之責任為基
    礎，審酌被告與告訴人丙○○結識多年，先前並無仇怨，與告
    訴人丁○○於案發前向非熟識，亦無仇怨，對於彼此間之糾紛
    、衝突本應以理性、和平方式尋求解決，竟以如附表一編號
    1、3 所示之方式恐嚇告訴人丙○○，使告訴人丙○○心生畏懼
    ，又以如附表一編號2所示之方式，毀損告訴人丙○○所有之
    上開行動電話，足以生損害於告訴人丙○○，並以此強暴之方
    式，使告訴人丙○○行無義務之事；另以如附表一編號4至7所
    示之方式，恐嚇告訴人丁○○交付現金，或任其取走現金或購
    買遊戲點數得利，破壞社會秩序及他人財產安全，顯見其法
    治觀念偏差，所為誠屬不該；惟念及被告犯後始終坦承犯行
    之態度，考量被告因告訴人之意願而未能達成和解或賠償其
    損害，並參諸告訴人對於本案之意見，兼衡被告於原審審理
    中自陳所受教育程度為國中畢業，入監前無業，經濟來源仰
    賴家人，與家中父母親、胞姊同住（見原審卷第117頁）等
    一切情狀，就其所犯上開各罪，分別量處如附表一「罪名及
    宣告刑」欄所示之刑，並就拘役部分，併諭知易科罰金之折
    算標準；又衡酌被告所犯如附表一編號1至7所示各罪，犯罪
    時間前後相距未逾2個月，其中如附表一編號1至3所示各罪
    ，其犯罪時間相距不遠，犯罪類型、行為態樣、動機則均屬
    相同或相類，其中如附表一編號4至7所示各罪，其犯罪時、
    地密接，犯罪類型、行為態樣、動機亦均屬相同或相類，所
    侵害之法益亦非具有不可替代性、不可回復性之個人法益，
    責任非難重複之程度較高，另考量刑罰邊際效應隨刑期而遞
    減及被告所生痛苦隨刑期而遞增，及被告社會復歸之可能性
    等情，本於罪責相當原則之要求，在法律外部性及內部性界
    限範圍內，綜合斟酌被告犯罪行為之不法與罪責程度，及對
    其施以矯正之必要性，分別就有期徒刑部分定應執行刑為有
    期徒刑1年，拘役部分定應執行刑為拘役65日，如易科罰金
    ，以新臺幣1000元折算1日。復就沒收部分說明：被告就附
    表一編號4至7所示犯行部分，因恐嚇取財犯行所取得如附表
    二編號1至4所示之1萬1,600元、3萬元、5,000元，及相當於
    遊戲點數1萬5,000點之財產上不法之利益（價值共1萬5,000
    元），為其犯罪所得，且迄未實際合法發還被害人，是上開
    犯罪所得既未扣案，應依刑法第38條之1第1項前段、第3項
    規定，宣告沒收，並於全部或一部不能沒收或不宜執行沒收
    時，追徵其價額；另扣案之HTC 廠牌黑色行動電話1支（內
    含門號0000000000號SIM 卡1張），為被告所有，供其犯如
    附表一編號5 至7所示恐嚇取財得利犯行所用之物，業據被
    告於警詢時及原審審理中供承在卷（見偵卷第35頁，原審卷
    第116頁），應依刑法第38條第2 項前段規定宣告沒收。顯
    已詳細說明其所憑之依據及理由，核其認事用法尚無違誤，
    量刑亦屬妥適，應予維持。
　⒉被告上訴意旨略以：被告至感行為不當，深深悔悟，期望與
    被害人丁○○和解，讓被告有自新機會云云。然按量刑輕重，
    屬法院得依職權自由裁量之事項，苟其量刑已以行為人之責
    任為基礎，並斟酌刑法第57條各款所列情狀，在法定刑度內
    ，酌量科刑，無偏執一端，致明顯失出失入情形，自不得指
    為不當或違法（最高法院103年度台上字第291號、第331號
    判決意旨參照）；且在同一犯罪事實與情節，如別無其他加
    重或減輕之原因，下級審量定之刑，亦無過重或失輕之不當
    情形，則上級審法院對下級審法院之職權行使，原則上應予
    尊重（最高法院85年度台上字第2446號判決意旨參照）；經
    查，原審以行為人之責任為基礎，已斟酌刑法第57條各款所
    列情狀為被告量刑之基礎量刑，並無濫用量刑權限，亦無判
    決理由不備，或量刑有所失出或失入之違法或失當之處，且
    被告於上訴後迄本院言詞辯論終結均未到庭與告訴人丁○○洽
    談和解事宜，且告訴人丁○○於本院審理中到庭陳稱：被告並
    未找其和解，且也聯絡不到；被告都未與其聯繫，如被告再
    不到庭即不與之和解；請法院依法判決等語（見本院卷第65
    、97、98、128頁），足見原審上開量刑之基礎事實及各量
    刑因子均未有所變化，堪認原審量刑時，既未逾越法定刑度
    ，亦無濫用自由裁量之權限，就被告所犯上開之罪，所量處
    之刑尚屬適當，無違比例原則。是被告上訴意旨請求給予自
    新機會云云，指摘原判決不當，核無理由，其上訴應予駁回
    。
　㈣被告經本院合法傳喚，無正當理由不到庭，爰不待其陳述，
    逕以一造辯論而為判決。
據上論斷，應依刑事訴訟法第368條、第371條，判決如主文。
本案經檢察官彭郁清提起公訴，檢察官甲○○到庭執行職務。
中　　華　　民　　國　　110 　年　　12　　月　　8 　　日
            刑事第十二庭   審判長法　官　張  國  忠
                                 法　官  李  雅  俐
                                 法　官  陳      葳
上列正本證明與原本無異。
不得上訴。 
　　　　　　　　　　　　　     　書記官  蔡  皓  凡

中　　華　　民　　國　　110 　年　　12　　月　　8 　　日

























附表一：

編  號   被害人    犯罪時間 認定犯罪事實所憑之證據資料      罪名及宣告刑           犯罪方式    1 丙○○（告訴人） 108 年8 月15日某時許、8 月16日某時許 ⒈被告乙○○於警詢時及偵查中之自白（見偵卷第35至45、49至55、79至87、91、363 至364頁）、於原審準備程序及審理中之自白（見原審卷第109、114 頁）。 ⒉證人即告訴人丙○○於警詢時及偵查中之證述（見他卷33至43、57至61、88至93、397至399 頁，偵卷第355 至356頁）。 ⒊指認犯罪嫌疑人紀錄表5 份（見他卷第45至55、63至65、97至109、401至405 頁少連偵卷第96至98頁）。 ⒋臺中市政府警察局刑事警察大隊偵查報告暨其附件4 份（見他卷第15至31、227 至349、351至355、375至379頁）。 ⒌Facebook動態消息畫面擷圖2 張（見他卷第67頁，少連偵卷第226頁）。 乙○○犯恐嚇危害安全罪，處拘役叁拾日，如易科罰金，以新臺幣壹仟元折算壹日。  乙○○連結網際網路，在社 群網站Facebook，以用戶名稱「司夢樂」身分，撰寫並公開發表「丙○○。我絕對把你撈起來。不要後悔你的決定。」、「今日起只要打丙○○  打卡拍照就能找我領取一千元獎金。不限期間。活動打到殘廢為止。行動要快」等內容之動態消息，以此加害身體之事，恐嚇丙○○，使丙○○心生畏懼，致生危害於安全。    2 丙○○（告訴人） 108 年8 月29日晚間8 時10分許 ⒈被告乙○○於警詢時及偵查中之自白（見偵卷第35至45、49至55、79至87、91、363至364頁）、於原審準備程序及審理中之自白（見原審卷第109、114頁）。 ⒉證人即告訴人丙○○於警詢時及偵查中之證述（見他卷33至43、57至61、88至93、397至399頁，偵卷第355 至356頁）。 ⒊證人林詠龍於警詢時及偵查中之證述（見偵卷第154至158、163、167、202頁）。 ⒋證人王琨斐於警詢時及偵查中之證述（見偵卷第308至313頁，少連偵卷第423頁）。 ⒌少年劉○○於警詢時之證述（見偵卷第294至299頁）。 ⒍少年陳○○於警詢時及偵查中之證述（見偵卷第101 至109、113至117、142至143頁）。 ⒎證人黃怡婷於警詢時之證述（見偵卷第225至233頁）。 ⒏指認犯罪嫌疑人紀錄表5 份（見他卷第45至55、63至65、97至109、401至405頁，少連偵卷第96至98頁）。 ⒐指認犯罪嫌疑人紀錄表9 份（見偵卷第121至133、169至181、245至251、300至306、314至320頁）。 ⒑臺中市政府警察局刑事警察大隊偵查報告暨其附件4 份（見他卷第15至31、227 至349、351至355、375至379 頁）。 ⒒被告照片3張、丙○○傷勢照片3張、為恭醫療財團法人為恭紀念醫院乙種診斷證明書（見他卷第73至83、85頁）。 乙○○犯強制罪，處拘役叁拾伍日，如易科罰金，以新臺幣壹仟元折算壹日。  乙○○與林詠龍、王琨斐、劉○○、陳○○，在苗栗縣○○市○○○街00號亞曼尼SPA 精品汽車旅館前，分別持木棍、石塊或以徒手方式，共同毆擊丙○○，致丙○○受有左前額挫擦傷瘀腫、左肩及左肘挫擦傷瘀腫之傷害（乙○○涉犯傷害罪嫌部分，業經黃仕綱於偵查中撤回告訴，見少連偵卷第435頁）。乙○○復於同日晚間8時45分許，在苗栗縣○○市○○○路00號大都會KTV頭份店前，將丙○○所有之SAMSUNG廠牌深紫色行動電話朝地面丟擲，致上開行動電話摔落地面而損壞，足以生損害於丙○○，再於同日晚間9 時許，命丙○○駕駛車牌號碼000-0000號自用小客車搭載乙○○等人前往指定地點，以此強暴之方式，使丙○○行駕車搭載他人前往指定地點等無義務之事。    3 丙○○（告訴人） 108 年8 月30日下午4 時許 ⒈被告乙○○於警詢時及偵查中之自白（見偵卷第35至45、49至55、79至87、91、363至364頁）、於原審準備程序及審理中之自白（見原審卷第109、114頁）。 ⒉證人即告訴人丙○○於警詢時及偵查中之證述（見他卷33至43、57至61、88至93、397至399頁，偵卷第355 至356頁）。 ⒊指認犯罪嫌疑人紀錄表5 份（見他卷第45至55、63至65、97至109、401至405頁，少連偵卷第96至98頁）。 ⒋臺中市政府警察局刑事警察大隊偵查報告暨其附件4 份（見他卷第15至31、227至349、351至355、375至379 頁）。 ⒌被告錄製之語音訊息及其譯文（見他卷第71頁）。 乙○○犯恐嚇危害安全罪，處拘役叁拾日，如易科罰金，以新臺幣壹仟元折算壹日。  乙○○透過不知情之黃永德，以通訊軟體Facebook Messenger，傳送乙○○錄製如附表三所示內容之語音訊息予丙○○，以此加害生命、身體、財產之事，恐嚇丙○○，使丙○○心生畏懼，致生危害於安全。    4 丁○○（告訴人） 108 年9 月27日凌晨0 時許 ⒈被告乙○○於警詢時及偵查中之自白（見偵卷第35至45、49至55、79至87、91、363 至364頁）、於原審準備程序及審理中之自白（見原審卷第109、114頁）。 ⒉證人即告訴人丁○○於警詢時及偵查中之證述（見他卷115至123、133至137、381至387頁，偵卷第333至338 、351頁）。 ⒊少年陳○○於警詢時及偵查中之證述（見偵卷第101 至109、113至117、142至143頁）。 ⒋少年劉○○於警詢時之證述（見偵卷第294至299頁）。 ⒌少年彭○○於警詢時之證述（見偵卷第282至285頁）。 ⒍證人黃怡婷於警詢及偵訊中之證述（見偵卷第225至227、233至241、279至280頁）。 ⒎指認犯罪嫌疑人紀錄表5 份（見他卷第125至129、141至153、389至393頁，少連偵卷第158至160頁）。 ⒏指認犯罪嫌疑人紀錄表7 份（見偵卷第121至133、245至251、287至291、300至306頁）。 ⒐臺中市政府警察局刑事警察大隊偵查報告暨其附件4份（見他卷第15至31、227至349、351至355、375至379頁）。 ⒑監視器錄影畫面翻拍照片6張（見他卷第157至161頁）。 乙○○犯恐嚇取財罪，處有期徒刑柒月。  乙○○在苗栗縣竹南鎮龍鳳漁港附近，由乙○○、鍾○○、黃怡婷、劉○○、彭○○、陳○○，各以徒手掌摑丁○○（乙○○涉犯傷害罪嫌部分，業經丁○○撤回告訴；見偵卷第333頁）。乙○○另向丁○○恫稱：須依指示交付1萬元，否則將毆打丁○○等語，以此方式恐嚇丁○○，致丁○○心生畏懼，依乙○○之指示，任其取走皮夾內之現金1,600元，復於108年10月5日下午6時許，在苗栗縣竹南鎮博愛公園涼亭內，將現金1萬元交付與乙○○。    5 丁○○（告訴人） 108 年10月6 日凌晨0 時許前之某時 ⒈被告乙○○於警詢時及偵查中之自白（見偵卷第35至45、49至55、79至87、91、363 至364頁）、於原審準備程序及審理中之自白（見原審卷第109、114頁）。 ⒉證人即告訴人丁○○於警詢時及偵查中之證述（見他卷115至123、133至137、381至387頁，偵卷第333至338、351頁）。 ⒊指認犯罪嫌疑人紀錄表1 份（見他卷第125至129頁）。 ⒋臺中市政府警察局刑事警察大隊偵查報告暨其附件4 份（見他卷第15至31、227 至349、351至355、375 至379 頁）。 ⒌監視器錄影畫面翻拍照片10張（見他卷第155、163至169頁）。 ⒍丁○○提供之存摺封面及內頁影本（見他卷第131 頁）。 ⒎自願受搜索同意書、臺中市政府警察局刑事警察大隊搜索扣押筆錄、扣押物品目錄表（見少連偵卷第217至222頁）。 乙○○犯恐嚇取財罪，處有期徒刑捌月。  乙○○以通訊軟體LINE語音通話，向丁○○恫稱：須依指示給付3萬元作為封口費，否則將找人毆打丁○○等語，並在苗栗縣○○鎮○○○街0號全家便利商店竹南龍佳店內，以徒手掌摑丁○○，以此加害身體之事，恐嚇丁○○，致丁○○心生畏懼，依其指示，於108 年10月6 日凌晨0時許，在上開全家便利商店竹南龍佳店內，將現金1 萬6,000元交付與乙○○，復於同日下午5時許，在苗栗縣○○鎮○○里0鄰○○00號山佳水興宮前，將現金1 萬4,000元交付與乙○○。    6 丁○○（告訴人） 108 年10月6 日下午5 時許至下午6 時許間之某時 ⒈被告乙○○於警詢時及偵查中之自白（見偵卷第35至45、49至55、79至87、91、363至364頁）、於原審準備程序及審理中之自白（見原審卷第109、114頁）。 ⒉證人即同案被告鍾○○於偵查中之證述（見少連偵卷第431頁）。 ⒊證人即告訴人丁○○於警詢時及偵查中之證述（見他卷115至123、133至137、381至387頁，偵卷第333至338 、351頁）。 ⒋指認犯罪嫌疑人紀錄表1 份（見他卷第125至129頁）。 ⒌臺中市政府警察局刑事警察大隊偵查報告暨其附件4 份（見他卷第15至31、227至349、351至355、375至379 頁）。 ⒍遊戲點數消費記錄畫面擷圖2 張（見他卷第365頁）。 ⒎自願受搜索同意書、臺中市政府警察局刑事警察大隊搜索扣押筆錄、扣押物品目錄表（見少連偵卷第217至222頁）。 乙○○共同犯恐嚇得利罪，處有期徒刑柒月。  乙○○以LINE語音通話，向丁○○恫稱：須依指示前來便利商店，否則將毆打丁○○等語，嗣丁○○依其指示，於同日下午6 時許，前往苗栗縣○○鎮○○○000 號OK便利商店竹南復興店後，復向其恫稱：須依指示交付行動電話，並購買遊戲點數，否則將毆打丁○○等語，另由鍾○○向丁○○宣稱：事後可以退款，何必害怕等語，丁○○遂依其指示當場將其所有之OPPO廠牌R15 行動電話交付與乙○○，並由乙○○轉交與鍾○○操作，乙○○又命丁○○提供Google Play帳號、密碼及身分證統一編號，並作勢毆打丁○○，以此加害身體之事，恐嚇丁○○，致丁○○心生畏懼，依其指示將上開資訊告知鍾○○，任其操作上開行動電話，以電信小額付款方式購買網路遊戲「星城Online」點數1 萬5,000 點（價值共1 萬5,000 元），並儲值至乙○○之上開遊戲帳號內，乙○○因而取得相當於上開點數之財產上不法利益。    7 丁○○（告訴人） 108 年10月12日凌晨4 時30分許前之某時 ⒈被告乙○○於警詢時及偵查中之自白（見偵卷第35至45、49至55、79至87、91、363至364頁）、於原審準備程序及審理中之自白（見原審卷第109、114頁）。 ⒉證人即告訴人丁○○於警詢時及偵查中之證述（見他卷115至123、133至137、381至387頁，偵卷第333至338、351頁）。 ⒊指認犯罪嫌疑人紀錄表1份（見他卷第125至129頁）。 ⒋臺中市政府警察局刑事警察大隊偵查報告暨其附件4 份（見他卷第15至31、227至349、351至355、375至379 頁）。 ⒌自願受搜索同意書、臺中市政府警察局刑事警察大隊搜索扣押筆錄、扣押物品目錄表（見少連偵卷第217至222頁）。 乙○○犯恐嚇取財罪，處有期徒刑柒月。  乙○○以LINE語音通話，向丁○○恫稱：須依指示交付現金，否則將找人毆打丁○○等語，以此加害身體之事，恐嚇丁○○，致丁○○心生畏懼，依其指示，於108 年10月12日凌晨4 時30分許，在上開OK便利商店竹南復興店內，將現金5,000 元交付與乙○○。    






附表二：
編號 名稱及數量 說明 1 現金1萬1,600元 附表一編號4 所示犯行之犯罪所得 2 現金3萬元 附表一編號5 所示犯行之犯罪所得 3 相當於遊戲點數1 萬5,000 點之財產上不法之利益 附表一編號6 所示犯行之犯罪所得；價值共1 萬5,000 元 4 現金5,000元 附表一編號7 所示犯行之犯罪所得 

附表三：
被告乙○○錄製之語音訊息譯文內容 語音訊息1：跟他講最好是快點給我出面啊，兩天的時間啊，給兩天的時間連絡我啊……公司也被我毀掉啊，你就叫他齁，就他爸和他媽有沒有，監視器齁，擺多一點齁，你跟他這樣講，他媽的我讓他生不如死，真的啦，你跟他講